臺灣高雄地方法院刑事判決　　　　　　　　　　　　　　九十年度自字第五四五號
　　自　訴　人　輪子王有限公司
　　代表人　　　甲○○
　　自訴代理人　單文程律師
　　被　　　告　乙○○
右列被告因業務侵占案件，經自訴人提起自訴，本院判決如左：
    主  文
乙○○無罪。
    理  由
一、自訴意旨略以：被告乙○○原係自訴人輪子王有限公司之董事，為該公司之代表
    人，九十年十一月五日，被告為準備應付帳款向股東張朝乾借款新台幣十六萬五
    千元後，並於同日趁代表人之便，持自訴人公司大小印章，自高雄市第二信用合
    作社三多分社之帳戶盜領八十九萬元後即不知去向，上開款項共一百零五萬五千
    元為自訴人公司預備支付十一月間對於廠商之應付貨款，被告將之私自盜領後即
    不見蹤跡，並將自訴人公司之大小印章、存摺一併取走，造成自訴人週轉不靈，
    無法償付貨款，影響自訴人之信譽，因認被告所為係犯刑法第三百三十六條第一
    項之業務侵占罪等語。
二、按犯罪事實應依證據認定之，無證據不得推定其犯罪事實；不能證明被告犯罪者
    ，應諭知無罪之判決，刑事訴訟法第一百五十四條、第三百零一條第一項分別定
    有明文。而刑事訴訟法上所謂認定犯罪事實之證據，係指足以認定被告確有犯罪
    行為之積極證據而言，如未能發現相當證據或證據不足以證明，自不能以推測或
    擬制之方法，以為裁判基礎，此有最高法院二十九年上字第三一○五號判例及四
    十年台上字第八十六號判例可供參照；又認定犯罪事實，所憑之證據，雖不以直
    接證據為限，間接證據亦包括在內，然無論直接或間接證據，其為訴訟上之證明
    ，須於通常一般之人均不致於有所懷疑，而得確信其為真實之程度者，始得據之
    為有罪之認定，倘其證明尚未達到此一程度，而有合理性懷疑之存在時，即無從
    為有罪之認定，此亦有最高法院七十六年台上字第四九八六號判例可資參照。
三、訊之被告乙○○對於上開擔任自訴人公司之代表人，並將自訴人公司款項一百零
    五萬五千元取走一事固不諱言，惟矢口否認有何業務侵占之犯行，辯稱伊係因與
    公司其他股東間有債務之糾紛，雙方一時無法解決，為保障本身之權利，始暫時
    將上開款項領走，並無將之侵占之意等語，經查，本件被告與自訴人其他股東間
    就公司之業務確有發生金錢上之糾紛，而在被告取走上開公司款項後，雙方亦已
    就此一金錢糾紛加以處理，並於會算後互為給付完畢，而達成和解，此業據自訴
    代理人於審理中供述明確；此外復查無其他積極證據足認被告有何業務侵占之犯
    行，依上開說明，自屬犯罪不能證明，應為無罪之諭知。
據上論斷，應依刑事訴訟法第三百四十三條、第三百零一條第一項，判決如主文。
中    華    民    國    九十一    年      三      月      二十九        日
                                  臺灣高雄地方法院刑事庭
                                      法  官  林  俊  寬
右正本證明與原本無異。
如不服本判決，應於判決送達後十日內，向本院提出上訴狀。
                                      書記官  林  仕  興
中    華    民    國    九十一    年      三      月      二十九        日
